【裁判字號】    97,聲,265
【裁判日期】    970331
【裁判案由】    返還擔保金
【裁判全文】
臺灣臺南地方法院民事裁定               97年度聲字第265號
聲  請  人  彰一工業股份有限公司
                        之15.
法定代理人  丙○○○
                        之15.
相  對  人  許乙○○
            甲○○
上列當事人間聲請發還擔保金事件，本院裁定如下：
    主  文
本院七十三年度存字第一六六七號擔保提存事件，聲請人所提存
之擔保金新台幣伍萬陸仟元准予發還。
聲請程序費用由相對人負擔。
    理  由
一、按訴訟終結後，供擔保人證明已定20日以上之期間，催告受
    擔保利益人行使權利而未行使者，法院應依供擔保人之聲請
    ，以裁定命返還其提存物，民事訴訟法第104條第1 項第3款
    後段定有明文。又民事訴訟法第104條第1項第3款所規定之
    訴訟終結，應從廣義解釋，包括撤銷假扣押或假處分裁定及
    程序終結在內（最高法院88年度台抗字第682號裁定要旨參
    照）。
二、聲請意旨以：聲請人與相對人間因清償債務事件，聲請人為
    擔保假扣押，前遵本院73年度全字第1543號民事裁定，提供
    新台幣（下同）56,000元為擔保，以本院73年度存字第1667
    號提存後，執行假扣押相對人之財產在案。茲因訴訟早已終
    結，聲請人聲請本院以96年度聲字第1614號裁定命相對人於
    收到送達後20日內，就其假扣押執行所受損害，向聲請行使
    權利，並向本院提出為行使權利之證明，惟相對人逾期仍未
    行使，爰依法聲請准予發還提存物等語。
三、經查：聲請人主張之上開事實，業據其提出與所述相符之
    本院96年度聲字第1614號民事裁定、裁定確定證明書為證。
    又聲請人確於73年9月27日依據本院73年度全字第1543號民
    事假扣押裁定，向本院提存所提存56,000元以擔保假扣押，
    迄今尚未領回，亦經本院依職權調取本院73年度存字第1667
    號擔保提存卷宗查核屬實。另本院73年度全字第1543號、73
    年度執字第7725號卷宗因執行標的物業已撤封，且逾保存年
    限而銷燬等情，此有訴訟卷宗保存簿影本附於上開本院73年
    度存字第1667號擔保提存卷宗可稽。依上開卷宗保存簿影本
    所載，本件假扣押執行事件既已撤封，而相關卷宗復已銷燬
    ，顯見上開假扣押程序業已終結。又應送達予相對人之本院
    96年度聲字第1614號民事裁定於97年1月10日寄存在台南市
    警察局第一分局東門派出所，相對人迄今未對聲請人行使權
    利等情，此有本院民事紀錄科查詢表在卷可憑，亦經本院依
    職權調閱本院97年度聲字第134號民事卷宗核閱無誤，聲請
    人聲請返還擔保物，於法有據，應予准許。
四、依民事訴訟法第95條、第78條，裁定如主文。
中    華    民    國    97    年    3     月    31    日
                  民事第三庭    法  官  張桂美
以上正本證明與原本無異。
如對本裁定抗告，須於裁定送達後10日內向本院提出抗告狀，並
應繳納抗告費新臺幣1,000元。
中    華    民    國    97    年    3     月    31    日
                                書記官  謝安青


司法院資訊處製作；財團法人民間司法改革基金會備份。
